臺灣新北地方法院板橋簡易庭小額民事判決
111年度板小字第3287號
原      告  和泰產物保險股份有限公司

法定代理人  莊瑞德  
訴訟代理人  李維浚  
被      告  張冀騰  

上列當事人間請求侵權行為損害賠償（交通）事件，經本院於民
國111年10月3日言詞辯論終結，判決如下：
    主      文
被告應給付原告新臺幣貳萬柒仟壹佰零肆元，及自民國一百一十
一年八月二日起至清償日止，按週年利率百分之五計算之利息。
訴訟費用新臺幣壹仟元由被告負擔。
本判決得假執行。
    事實及理由
一、原告主張：被告於民國109年7月14日15時25分駕駛車牌號碼
    000-00號營業小客車（下稱系爭計程車），行經新北市土城
    區台65線10.2公里處，行經設有穿越虛線之車道時，過失未
    讓主線車道車輛先行，因而與原告所承保為其被保險人新台
    通商股份有限公司（下稱新台通商公司）所有由訴外人楊朝
    鈞所駕駛之車牌號碼000-0000號自用小客車（下稱系爭車輛
    ）發生碰撞（下稱系爭事故），致系爭車輛被毀損，原告已
    依保險契約賠償系爭車輛之修復費用新臺幣（下同）27,104
    元（含鈑金8,162元、塗裝18,942元），爰本於侵權行為及
    保險代位之法律關係向被告求償等語。並聲明：被告應給付
    原告27,104元，及自起訴狀繕本送達翌日起至清償日止，按
    週年利率5％計算之利息。
二、被告則以：原告主張之修車費用有灌水嫌疑，系爭計程車是
    撞到系爭車輛左後車門，不可能同時撞到系爭車輛保險桿，
    系爭車輛應有2次車禍，原告將2次車禍灌在本件請求，又原
    告本件請求距系爭事故發生日已逾2年等語資為抗辯。並聲
    明：原告之訴駁回。
三、經查，被告於109年7月14日15時25分，駕駛系爭計程車沿新
    北市土城區亞洲路往台65線往板橋方向行駛，行經設有穿越
    虛線之車道，行至台65線往板橋方向10.2公里處，與原告所
    承保新台通商公司所有由楊朝鈞所駕駛沿台65線往板橋方向
    亦行至上址之系爭車輛發生碰撞之系爭事故，致系爭車輛被
    毀損等事實，為兩造所不爭執（見本院卷第114頁），並有
    道路交通事故現場圖、道路交通事故調查報告表㈠㈡、道路交
    通事故照片、道路交通事故談話紀錄表、系爭車輛車損照片
    （見本院卷第29頁至第33頁、第43頁至第79頁）及行車紀錄
    器錄影可稽，堪信為真實。
四、本院之判斷：
　㈠被告是否應負侵權行為損害賠償責任？
　⒈按因故意或過失，不法侵害他人之權利者，負損害賠償責任
    。汽車、機車或其他非依軌道行駛之動力車輛，在使用中加
    損害於他人者，駕駛人應賠償因此所生之損害，民法第184
    條第1項前段、第191條之2定有明文。 
  ⒉按穿越虛線，係供車輛匯入匯出時，做為劃分主線車道與其
    他車道之用，其他車道車輛應讓主線車道車輛先行。駕駛人
    駕駛汽車，應遵守道路交通標誌、標線、號誌之指示，道路
    交通標誌標線號誌設置規則第189條之1、道路交通安全規則
    第90條亦有明定。本件被告平日以駕駛計程車為業，對於前
    揭規定應知之甚詳，並應隨時確實遵守，且負有較高之注意
    義務，而依當時天候晴，日間自然光線，視距良好，柏油路
    面乾燥、無缺陷且無障礙物等情狀（見本院卷第47頁），並
    無不能注意之情事，詎被告駕駛系爭計程車沿設有穿越虛線
    之車道（見本院卷第45頁、第55頁、第57頁）行至肇事地點
    時，竟疏未注意應遵守道路交通標線穿越虛線之指示，應讓
    主線車道之系爭車輛先行，因而與系爭車輛發生碰撞，肇致
    系爭事故之發生，其駕駛行為自有過失，新北市政府警察局
    道路交通事故初步分析研判表亦同此認定，又系爭車輛因系
    爭事故被毀損，已如前述，則系爭車輛被毀損既係因被告於
    駕車使用中所造成，與被告之過失侵權行為間有相當因果關
    係，依前揭規定，被告自應負侵權行為損害賠償責任。
　㈡原告得請求被告賠償金額若干？
  ⒈按不法毀損他人之物者，被害人得請求賠償其物因毀損所減
    少之價額，為民法第196條所明定。而物被毀損時，被害人
    除得依民法第196條請求賠償外，並不排除民法第213條至第
    215條之適用。依民法第196條請求賠償物被毀損所減少之價
    額，得以修復費用為估定之標準，但以必要者為限。又被保
    險人因保險人應負保險責任之損失發生，而對於第三人有損
    失賠償請求權者，保險人得於給付賠償金額後代位行使被保
    險人對第三人之請求權；但其所請求之數額，以不逾賠償金
    額為限，保險法第53條第1項亦有明文。
  ⒉原告所承保新台通商公司所有之系爭車輛因被告之過失侵權
    行為被毀損，原告已依保險契約賠付系爭車輛之修復費用27
    ,104元（含鈑金8,162元、塗裝18,942元），業據提出估價
    單（下稱系爭估價單）、統一發票可查（見本院卷第23頁、
    第27頁），審之系爭車輛於系爭事故發生後翌日即送車廠檢
    視評估車損項目及修復費用，並拍攝車損照片，與系爭事故
    發生時點在時間上具緊密關連性，且經核系爭車輛車損照片
    所示客觀受損情形，與系爭估價單所示修復項目尚屬相符，
    系爭車輛保險桿亦可見刮損痕跡（見本院卷第31頁、第33頁
    ），足認原告主張之修復費用27,104元為系爭車輛之必要修
    復費用，且與被告之過失侵權行為間有相當因果關係，被告
    就此所辯，殊非可採。
  ⒊原告既已依保險契約賠付系爭車輛之修復費用27,104元，而
    該修復費用均為無須折舊之鈑金、塗裝工資，則原告依侵權
    行為及保險代位之規定，請求被告如數賠償，洵屬有據。
　㈢被告為時效抗辯有無理由？
    按因侵權行為所生之損害賠償請求權，自請求權人知有損害
    及賠償義務人時起，2年間不行使而消滅，民法第197條第1
    項前段固有明文。本件原告於111年6月24日提起本件訴訟，
    有起訴狀上之本院收狀戳章可考（見本院卷第11頁），距系
    爭事故發生日109年7月14日尚未逾2年，原告或新台通商公
    司對原告之侵權行為損害賠償請求權自未罹於時效，被告為
    時效抗辯，容非有理。
　㈣給付無確定期限者，債務人於債權人得請求給付時，經其催
    告而未為給付，自受催告時起，負遲延責任。其經債權人起
    訴而送達訴狀，或依督促程序送達支付命令，或為其他相類
    之行為者，與催告有同一之效力；遲延之債務，以支付金錢
    為標的者，債權人得請求依法定利率計算之遲延利息；應付
    利息之債務，其利率未經約定，亦無法律可據者，週年利率
    為5％，民法第229條第2項、第233條第1項前段、第203條分
    別定有明文。本件屬損害賠償之債，以支付金錢為標的，無
    確定期限，未約定利率，則原告請求自起訴狀繕本送達翌日
    即111年8月2日起（見本院卷第91頁）至清償日止，按週年
    利率5％計算之遲延利息，於法有據，應予准許。　
五、綜上所述，原告依侵權行為之保險代位之法律關係，請求被
    告給付27,104元，及自111年8月2日起至清償日止，按週年
    利率5％計算之利息，為有理由，應予准許。
六、本件係適用小額程序所為被告敗訴之判決，應依民事訴訟法
    第436條之20規定，職權宣告假執行，並應依同法第436條之
    19第1項規定，確定本件訴訟費用為1,000元，應由被告負擔
    。
七、本件事證已臻明確，兩造其餘攻擊防禦方法及證據，經審酌
    後與判決之結果不生影響，爰不一一論列。
據上論結，本件原告之訴為有理由，依民事訴訟法第436條之23
、第436條第2項、第78條、第436條之20、第436條之19第1項，
判決如主文。
中　　華　　民　　國　　111 　年　　10　　月　　21　　日
                    臺灣新北地方法院板橋簡易庭
　　　　　　　　　　　　法  官　陳佳君
以上正本係照原本作成。
如不服本判決，僅得以判決違背法令為理由提起上訴。如提起上
訴，應於判決送達後20日內向本院提出上訴狀，並應記載上訴理
由（含原判決所違背之法令及其具體內容，及依訴訟資料可認為
原判決有違背法令之具體事實），以及按他造當事人之人數附具
繕本，亦應繳納上訴審裁判費新臺幣1,500元。倘未於上訴後20
日內提出合法上訴理由書，法院毋庸命補正，應逕以裁定駁回上
訴。
中　　華　　民　　國　　111 　年　　10　　月　　21　　日
                        書記官  李庭君